---
title: "R Notebook"
output: html_notebook
---

Aritmetica en R

```{r}
3+5
10+6

5-4

5*9
(5-9)/9
2 %% 10



```

```{r}
x = 10
x

y<-5
y


```
Variables

```{r}
numeric_vector <- c(10,2,5)
numeric_vector

char_vector <- c("A","B")
char_2 <- c("C","D","E")
char_vector
```

Vectores Nombrando

```{r}
poker_vector <- c(-10, 5, -100, 50)
roulette_vector <- c(45, 100, -5, -2)

names(poker_vector) <- c("Lunes","Martes","Mier","Jue")
names(roulette_vector) <- c("Lunes","Martes","Mier","Jue")
poker_vector
roulette_vector
```
Comparaciones Operadores Logicos

```{r}
age <- 17
age >= 18

Result <- age >= 20
Result

total_poker <- sum(poker_vector)
total_poker

total_roulette <- sum(roulette_vector)

SumaT <- total_poker + total_roulette
SumaT

Total_Daily <- poker_vector + roulette_vector
Total_Daily

SumaT2 <- sum(total_poker, total_roulette)
SumaT2

poker_vector
poker_vector[1]
poker_vector[c(2,3)]
poker_vector[c(3,2,1)]

roulette_vector[2:4]
poker_s <- poker_vector[c("Martes","Mier")]
mean(poker_s)

selection_vector <- poker_vector > 0
selection_vector

poker_vector[selection_vector]
```
MATRICES
```{r}
matrix(1:9,byrow=TRUE,nrow = 3)
```
```{r}
new_hope <- c(460.998, 314.4)
empire_strike <- c(2980.475, 247.900)
return_jedi <- c(309.306, 165.8)

box_office <- c(new_hope, empire_strike, return_jedi)
box_office

star_wars_matrix <- matrix(box_office, byrow = TRUE, nrow = 3)
star_wars_matrix

region <- c("US", "non-US")
titles <- c("A new Hope", "The Empire Striles Back", "Return of the Jedi")

colnames(star_wars_matrix) <- region
rownames(star_wars_matrix) <- titles
```
RowSums (Sumariza por fila)
cbind (Agrega una nueva columna a la estructura (matrix))
```{r}
worldwide_vector <- rowSums(star_wars_matrix)
worldwide_vector

all_wars_variable <- cbind(star_wars_matrix, worldwide_vector)
all_wars_variable

worldwide_cols <- colSums(star_wars_matrix)
worldwide_cols

all_wars_variable <- rbind(all_wars_variable, worldwide_cols)
all_wars_variable
```
Selección de elementos en Matrices
Primer argumento - Filas; Segundo argumento - Col
Indice inicia en 1 no en 0
```{r}
non_us_all <- all_wars_variable[,2]
non_us_all

non_us_all2 <- all_wars_variable[1:3,2]
non_us_all2
mean(non_us_all2)
```
Aritmetica con Matrices
```{r}
us_all <- all_wars_variable[1:3,1]
us_all <- us_all * 0.12
us_all
```
Factores
Usado para variable categorica exclusivamente
```{r}
sex_vector <- c("Male","Female","Female","Male","Male")
factor_sex_vector <- factor(sex_vector)
factor_sex_vector

temp_vector <- c("High", "Low", "High", "Low", "Medium")
factor_temp_vector <- factor(temp_vector, order=TRUE, levels = c("Low","Medium","High"))
factor_temp_vector

```
Factor Levels
```{r}
survey_vector <- c("M","F","F","M","M")
factor_survey_vector <- factor(survey_vector)

factor_survey_vector

levels(factor_survey_vector) <- c("Female","Male")
```
Summarizing a Factor
Categoria nominal - no la podemos medir (no podemos comparar)
Categoria ordinal 
```{r}
summary(survey_vector)
summary(factor_survey_vector)

male <- factor_survey_vector[1]
male

female <- factor_survey_vector[2]
female

male > female

speed_vector <- c("medium", "slow", "medium", "fast")
factor_speed_vector <- factor(speed_vector, ordered = TRUE, levels = c("slow","medium","fast"))
factor_speed_vector

da2 <- factor_speed_vector[2]
da3 <- factor_speed_vector[1]

da2
da3

da2 = da3
da2 > da3
```


